【裁判字號】    97,抗,12
【裁判日期】    970505
【裁判案由】    本票裁定強制執行
【裁判全文】
臺灣臺南地方法院民事裁定                97年度抗字第12號
再 抗 告人  嘉嘉建設開發股份有限公司
                        號
法定代理人  甲○○
相  對  人  乙○○
上列再抗告人與相對人間本票裁定強制執行事件，對於97年2月
20日本院第二審裁定，提起再抗告，本院裁定如下：
    主  文
再抗告駁回。
抗告程序費用新臺幣壹仟元由抗告人負擔。
    理  由
一、再抗告意旨以：相對人提出本票裁定，並同時向法院聲請支
    付命令，再抗告人才發現再抗告人公司之法定代理人甲○○
    個人並非系爭本票之發票人，惟原本票裁定卻將甲○○個人
    列為共同發票人准予裁定，按票據法第123條規定：執票人
    向本票「發票人」行使追索權時，得聲請法院裁定後為強制
    執行。但甲○○為抗告人公司負責人，於抗告人公司簽發票
    據時本應在票據上蓋章，但觀其票據文義，應係以法定代理
    人身份在票據上蓋章，並非共同發票人，原本票裁定未對此
    查明，將甲○○個人列為共同發票人顯然違背法令，為此提
    起再抗告，請求廢棄原本票裁定及本院第二審裁定，更為適
    法之裁定等語。
二、按除非訟事件法第45條第1項、第2項之情形外，對於抗告法
    院之裁定再為抗告，僅得以其適用法規顯有錯誤為理由，並
    經原法院之許可者為限。前項許可，以原裁定所涉及之法律
    見解具有原則上重要性者為限。民事訴訟法第436條之3第3
    項、第4項及第436條之6之規定，於第3項之抗告準用之；非
    訟事件法第45條第3項、第4項及第5項定有明文。按民事訴
    訟法第436條之3第1項之上訴或抗告，為裁判之原法院認為
    應行許可者，應添具意見書，敘明合於前項規定之理由，逕
    將卷宗送最高法院；認為不應許可者，應以裁定駁回其上訴
    或抗告；民事訴訟法第436條之3第3項規定甚明。所謂適用
    法規顯有錯誤，係指原第二審法院裁定就其取捨證據所確定
    之事實適用法規顯有錯誤而言（最高法院93年台抗字429號
    裁定參照）。所謂原則上之重要性，係指該訴訟事件所涉及
    之法律問題意義重大而有加以闡釋之必要而言。
三、再抗告人主張再抗告人公司之法定代理人甲○○個人並非系
    爭本票之發票人，原本票裁定卻將甲○○個人列為共同發票
    人准予裁定，違背票據法第123條之規定等語，惟查，本院
    96年度票字第8060號本票裁定之相對人固有二人，即包括本
    件抗告人公司以及該公司之法定代理人甲○○個人等二人，
    然核其抗告狀之記載，僅有抗告人公司於97年1月4日提起抗
    告，而甲○○個人並未提起抗告，有該民事抗告狀附於本院
    二審卷可稽，因此，本院96年度票字第8060號本票裁定是否
    誤將甲○○個人列為本票共同發票人而准予對之為強制執行
    ，因不在抗告範圍內，本院97年2月20日所為之第二審裁定
    自無從審酌之，故本院97年2月20日所為之第二審裁定僅針
    對抗告人公司為之，並不包括甲○○個人，從而，再抗告人
    執此非屬本院第二審裁定範圍內之事由，請求廢棄原本票裁
    定及本院第二審裁定，自難認有理由，經核與適用法規是否
    顯有錯誤無涉，更未涉及法律意義重大而有加以闡釋之必要
    ，自與上開提起再抗告要件不符，因認其再抗告不應許可，
    應予駁回。
四、依非訟事件法第46條、第21條第2項、第24條第1項，民事訴
    訟法第495條之1第1項、第444條第1項前段、第78條，裁定
    如主文。
中    華    民    國    97    年    5     月    5     日
                  民事第三庭    審判長法  官  蔡美美
                                      法  官  張桂美
                                      法  官  林福來
上為正本係照原本作成。
如對本裁定抗告，須於裁定送達後10日內向本院提出抗告狀（須
附繕本），並應繳納抗告費新台幣1,000元，由本院送交台灣高
等法院台南分院。
中    華    民    國    97    年    5     月    5     日
                                      書記官  吳俊達


司法院資訊處製作；財團法人民間司法改革基金會備份。
